Inventaris van het archief van H. van Poelgeest [levensjaren 1879-1954]: Dierenbeschermingsarchieven, (1867) 1918-1954 (1963)
Nationaal Archief, Den Haag
Via de archiefinventaris (alleen de beschrijvingen met rode nummers) selecteert u het gewenste archiefstuk door op de knop 'Reserveren' te klikken
In het volgende scherm geeft u aan op welke dag u het archiefstuk wilt inzien
Indien u zich bevindt in de studiezaal en een tafelnummer heeft ontvangen kunt u dit nummer vermelden. Als u geen tafelnummer heeft kunt u tafelnummer 777 laten staan
Vervolgens bevestigt u uw reservering door deze te versturen.
Verwant materiaal
Beschikbaarheid van kopieën
Beschrijving van de series en archiefbestanddelen
- DE NEDERLANDSE VERENIGING TOT BESCHERMING VAN DIEREN (N.V.B.D.), I.
  - Leiding, A.
    - Statuten en reglementen, A.I.
      - Statuten, huishoudelijke reglementen en ledenlijsten, 1918-1947.; 1; 1 pak
      - Stukken betreffende wijzigingen van de statuten en van het huishoudelijk reglement, 1939, 1946-1954.; 2; 1 pak
        Zie ook inv.nr. 5.
      - Reglement tot regeling der werkzaamheden van de leden van het dagelijks bestuur, bedoeld in art.15 der statuten, 1944.; 3; 1 stuk
      - Correspondentie betreffende het verkrijgen van het praedicaat "koninklijke" voor de vereniging, 1953-1954.; 4; 5 stukken in 1 omslag
      - Stukken betreffende de bijeenroeping van het hoofdbestuur door de voorzitter, Hugo van Poelgeest, voor het houden van een informele bespreking betreffende statutenwijziging en aanvulling van het hoofdbestuur in juli 1954, met opgave van de punten van bespreking, 5; 5 stukken in 1 omslag
    - Notulen en jaarverslagen, A.II.
      - Convocaties en programma's voor de jaarlijkse algemene vergaderingen, (met onderbrekingen)., 1929-1954; 6; 1 omslag
      - Kladnotulen van de in 1923 gehouden jaarlijkse algemene vergadering, 7; 1 stuk
      - Notulen van de jaarlijkse algemene vergaderingen, 1948-1951, 1953.; 8; 1 omslag
      - Kort verslag voor de afdelingen van hetgeen is besloten op de in 1939 gehouden jaarlijkse algemene vergadering, 9; 1 stuk
      - Stukken ingekomen bij en minuten van stukken verzonden door Hugo van Poelgeest betreffende de jaarlijkse algemene vergaderingen, 1920, 1936, 1940, 1943, 1948-1950, 1952-1954.; 10; 1 omslag
      - Krantenknipsels met persberichten over jaarlijkse algemene vergaderingen, 1931-1947.; 11; 1 omslag
      - Convocaties en agenda's voor vergaderingen van het hoofdbestuur, 1929-1953.; 12; 1 omslag
      - Kladnotulen van vergaderingen van het hoofdbestuur en het dagelijks bestuur en van de commissies A (Algemene Belangen), A-I (Vervoerbelangen) en A-II (Slachtvraagstuk), geschreven in cahiers, 1928-1939.; 13-17; 5 pakken
        - 1928 juli 27-1930 febr.14., 13
        - 1930 febr. 28-1931 jan. 30., 14
        - 1931 febr. 13-1932 mrt. 23., 15
        - 1932 apr. 11-1935 mei 2., 16
        - 1935 juni 19-1939 febr. 8., 17
      - Notulen van vergaderingen van het hoofdbestuur, 1934-1942, 1945-1954.; 18-21; 4 pakken
        - 1934-1942, 1945-1947., 18
        - 1948-1950, 19
        - 1950-1952, 20
        - 1953-1954, 21
      - Convocaties voor de vergaderingen van het dagelijks bestuur en brieven ter herinnering aan deze vergaderingen, 1929-1930, 1932-1942, 1946-1948.; 22; 1 pak
      - Notulen van vergaderingen van het dagelijks bestuur, 1936-1942, 1946-1954.; 23-26; 4 pakken
        Voor de kladnotulen van het dagelijks bestuur binnen de periode 1928-1939, zie de
        inv.nrs. 13-17.
        - 1936-1942, 23
        - 1946-1948, 24
        - 1949-1951, 25
        - 1952-1954, 26
      - Notulen van de confidentiële bespreking van het dagelijks bestuur met degenen die in de laatste jaren hun critiek lieten horen, respectievelijk nieuwe gedachten naar voren brachten, met 2 aanhangels, 1950.; 27; 3 stukken
        Zie ook inv.nr. 108.
      - Concept jaarverslagen van de N.V.B.D. over 1936/37 en 1943/44, ingekomen bij Hugo van Poelgeest voor op- en aanmerkingen, 1937, 1944.; 28; 1 omslag
      - Jaarverslagen over de jaren (met onderbrekingen; gedrukt)., 1867-1953; 29-61; 35 delen en 1 katern
        - 1867, 29
        - 1868, 30
        - 1969, 31
        - 1870, 31A
        - 1872, 32
        - 1873, 33
        - 1874, 34
        - 1875, 35
        - 1876, 36
        - 1877, 37
        - 1878, 38
        - 1880, 39
        - 1881, 40
        - 1882, 41
        - 1884, 42
        - 1885, 43
        - 1886, 44
        - 1888, 45
        - 1889, 46
        - 1890, 47
        - 1902, 48
        - 1916, 49
        - 1917-1927, 50
        - 1932, 50A; 1 katern.
        - 1934, 51
        - 1936, 52
        - 1939, 53
        - 1941, 53A
        - 1943, 53B
        - 1945, 54
        - 1946, 55
        - 1948, 56
        - 1949, 57
        - 1950, 58
        - 1951, 59
        - 1952, 60
        - 1953, 61
      - Lijsten van personen aan wie jaarverslagen verstuurd zijn en aan wie deze nog gezonden moeten worden, 1930, 1935.; 62; 2 stukken in 1 omslag
      - Jaarverslagen van de afdelingen Culemborg, Enschede, 's-Gravenhage, Haarlem, Nijmegen, Rotterdam, Schiedam, Velsen, Vlissingen en Zaandam over de jaren, 1926-1947.; 63; 1 omslag
    - Dagelijks beheer, A.III.
      - correspondentie, a.
        - Stukken ingekomen bij de vice-voorzitter en vanaf december 1942 de voorzitter Hugo van Poelgeest, 1929-1954.; 64-66; 3 pakken
          - 1929-1948, 64
          - 1949-1951, 65
          - 1952-1954, 66
        - Minuten van uitgaande stukken van de vice-voorzitter en vanaf december 1942 de voorzitter Hugo van Poelgeest, 1929-1931, 1935-1953.; 67; 1 pak
        - Copieboeken inhoudende doorslagen van brieven uitgegaan van de vice-voorzitter en vanaf december 1942 van de voorzitter Hugo van Poelgeest, 1930-1947.; 68-78; 11 delen
          - 1930 febr 15-1931 aug. 3., 68
          - 1931 juli 26-1933 mrt. 25., 69
          - 1933 mrt, 29-1935 mrt. 11., 70
          - 1935 mrt. 11-1937 okt. 24., 71
          - 1937 okt. 29-1938 juni 30., 72
            Gefolieerd: 1-56 en 107-172.
          - 1937 okt. 29-1938 juni 30., 73
            Gefolieerd:57-106 en 173-208
          - 1938 juli 2-1940 juli 16., 74
          - 1940 juli 25-1941 nov. 20., 75
          - 1941 nov. 10-1943 mrt. 2., 76
          - 1943 mrt. 5-1944 sept. 15., 77
          - 1944 sept. 8-1947 jan. 29., 78
        - Minuten van stukken van het hoofdbestuur, 1938-1940.; 79; 4 stukken in 1 omslag
        - Circulaires, ingekomen bij de vice-voorzitter Hugo van Poelgeest, 1929-1937.; 80; 5 stukken in 1 omslag
        - Correspondentie tussen de vice-voorzitter Hugo van Poelgeest en de erevoorzitter Jhr. L.J. Quarles van Ufford, 1927-1940.; 81; 1 pak
        - Brieven van de voorzitter Jhr. mr. J.L.W.C. von Weiler aan de vice-voorzitter Hugo van Poelgeest, 1929-1930.; 82; 5 stukken in 1 omslag
        - Correspondentie van de voorzitter Hugo van Poelgeest met de vice-voorzitter H. de Bordes, 1942-1948.; 83; 1 omslag
        - Correspondentie tussen Hugo van Poelgeest en zijn medeleden van het hoofdbestuur, 1932-1947, 1954; 84; 1 omslag
        - Correspondentie van de vice-voorzitter Hugo van Poelgeest met mevrouw M.C. Doorman-Kielstra, secretaresse van het hoofdbestuur, 1930-1935, 1938-1941.; 85; 1 omslag
        - Correspondentie tussen de vice-voorzitter en vanaf 1942 van de voorzitter Hugo van Poelgeest en G. Nieuwenhuysen, 2e secretaris, 1930-1945.; 86; 1 pak
        - Stukken, ingekomen bij de vice-voorzitter Hugo van Poelgeest van de penningmeesters W. Engelen van Pijlsweert en W. v.d. Burg, 1930-1935.; 87; 1 omslag
        - Stukken ingekomen van en minuten van stukken, verzonden aan de afdelingen, 1927-1952.; 88-102; 15 omslagen
          - Almelo 1930-1933., 88
          - Amsterdam 1936-1949., 89
          - Culemborg 1932-1934., 90
          - Delft, 1948., Dordrecht, ca. 1931; Enschede, ca. 1933; 91
          - Friesland 1934, 1949., 92
          - Gorinchem 1927-1928., 93
          - 's-Gravenhage 1938-1940, 1951-1952., 94
          - Groningen 1932-1933, 1936-1937., 95
          - Katwijk 1929, 1936., 96
          - Limburg, 1946., Meppel, 1934; 97
          - Rotterdam 1932-1933., 98
          - Sassenheim 1932-1933, 1939., 99
          - Schiedam 1936-1937, 1939., 100
          - Soest 1942, 1947., 101
          - Tilburg, 1930., Utrecht, ca. 1934; Zeeland, 1938; 102
        - Circulaires uitgegaan van het hoofdbestuur aan de afdelingen van de N.V.B.D., 1929-1936 en z.d.; 103; 1 omslag
        - Circulaires van het dagelijks bestuur aan de afdelingen betreffende het paard en de kettinghond, 1941-1942.; 104; 2 stukken in 1 omslag
      - organisatie, b.
        - Kranten- en tijdschriftenartikelen, teksten van feestredevoeringen en jubileumnummers van het maandblad "Dierenbescherming" ter gelegenheid van het 75-, 80-en 90-jarig bestaan van de N.V.B.D., 1939, 1944, 1954.; 105; 1 omslag
        - Stukken betreffende het overlijden van leden van het hoofdbestuur, 1936-1946.; 106; 1 omslag
        - Correspondentie betreffende candidaatstellingen voor het hoofdbestuur, 1940, 1952-1953.; 107; 1 omslag
        - Correspondentie betreffende de houding van het hoofdbestuur ten opzichte van de Duitsers in de Tweede Wereldoorlog, 1945-1946.; 108; 1 omslag
        - Correspondentie betreffende de oppositie van verscheidene afdelingen en leden tegen het hoofdbestuur en de daaruit voortvloeiende reorganisatieplannen voor de vereniging, 1948-1954.; 109; 1 omslag
          Zie ook inv.nr. 27.
        - Lijst met opgave van leden van de werkcommissies van de N.V.B.D., benoemd door het hoofdbestuur, 1929.; 110; 1 stuk
        - Ingekomen stukken en minuten van verzonden stukken en aantekeningen van Hugo van Poelgeest betreffende salarissen en pensioenen van het personeel van het Hoofdbureau van de N.V.B.D. te 's-Gravenhage, 1937-1953.; 111; 1 omslag
        - Stencil met opgave van de spreekuren van voorzitter en secretaris en van de directeur van het hoofdbureau van de N.V.B.D. te 's-Gravenhage, ca. 1945.; 112; 1 stuk
        - Concept- en definitieve instructies voor de directeur, hoofdambtenaar en administrateur van het Hoofdbureau van de N.V.B.D. te 's-Gravenhage met de daarover gevoerde correspondentie, 1950-1951.; 113; 1 omslag
        - Kort verslag van de op 18 juni 1940 gehouden vergadering der commissie tot regeling der bezigheden van de algemene inspecteur van de N.V.B.D., 114; 1 stuk
        - Stukken van personele aard betreffende J.V. van den Akker, hoofd-inspecteur bij de N.V.B.D., 1939, 1948, 1950.; 115; 1 omslag
        - Aantekeningen van Hugo van Poelgeest betreffende vrijstelling van arbeidsdienst voor N. Visser, inspecteur van de N.V.B.D., 1943.; 116; 2 stukken in 1 omslag
        - Stukken ingekomen bij en minuten van stukken verzonden door Hugo van Poelgeest betreffende de financiële moeilijkheden van Jhr. W.E. Engelen, gewezen algemene secretaris van de N.V.B.D., en de uitkering van de aan deze bij testament door mej. Groshans, redactrice van het maandblad, nagelaten jaarlijkse toelage, (met onderbrekingen)., 1926-1954; 117; 1 omslag
        - Stukken betreffende het zich terugtrekken van mevrouw M.C. Doorman-Kielstra als secretaresse van het hoofdbestuur van de N.V.B.D., 1942.; 118; 2 stukken in 1 omslag
        - Verklaring van het hoofdbestuur naar aanleiding van een lastercampagne tegen G. Nieuwenhuijsen, secretaris van de N.V.B.D. wegens vermeende verduistering, ca. 1943.; 119; 1 stuk
        - Het correspondentieblad van de Nederlandse kinderbond, geheel gewijd aan Suze Groshans, o.a. gewezen hoofdbestuurslid en voorzitster van Commissie D (opvoeding en propaganda) van de N.V.B.D., 1945.; 120; 1 stuk
        - Stukken ingekomen bij en minuten van uitgaande stukken van Hugo van Poelgeest betreffende het ontslag van C. M. Kuypers, redacteur van het maandblad "Dierenbescherming", orgaan van de Nederlandse Vereniging tot Bescherming van Dieren, 1946-1951, waaronder een copie van diens arbeidsovereenkomst, 1940.; 121; 1 pak
        - Stukken betreffende sollicitatie en aanstelling van W.R. Drost als secretaris van Commissie B (wetten) van de N.V.B.D., 1947.; 122; 6 stukken in 1 omslag
        - Stukken ingekomen bij en minuten van stukken verzonden door Hugo van Poelgeest betreffende de veroordeling tot 1 jaar gevangenisstraf van mr. I. van de Roemer, voorzitter van de afdeling Utrecht van de N.V.B.D., wegens het aangeven van aapjeskoetsiers bij de N.S.B.-directeur van het gewestelijk arbeidsbureau, 1947.; 123; 6 stukken in 1 omslag
        - Aanvullende arbeidsovereenkomst tussen de N.V.B.D. en de heer D.A. Touw, haar administrateur, 1949.; 124; 1 stuk
        - Stukken betreffende de oprichting van de afdelingen Bevelanden en Oss, 1940, 1944, 1954.; 125; 1 omslag
        - Circulaire van Commissie A (algemene belangen) aan afdelingsbesturen, houdende een verzoek om opgave van de huidige samenstelling van het bestuur, met een naamlijst van de bestuursleden der afdelingen, c. 1948.; 126; 1 omslag
        - Reglement voor de afdelingen van de N.V.B.D., ca. 1948.; 127; 1 omslag
        - Statuten en huishoudelijk reglement van de afdeling Sassenheim, 1929.; 128; 1 stuk
        - Stukken betreffende de statuten van de afdeling Friesland en de afdeling Sneek e.o., 1951-1952. 1 omslag, 129
        - Stukken betreffende moeilijkheden in de afdelingen Amstelveen, Haarlem, Kampen en Zandvoort, benevens verslagen van bemiddelingspogingen door afgevaardigden van het hoofdbestuur in de afdelingen Oldenzaal en Roosendaal, 1941-1947, ca. 1954.; 130; 1 omslag
      - financiële en ledenadministratie, c.
        - Aantekeningen betreffende nieuwe leden van de N.V.B.D., ca. 1943.; 131; 2 stukken in 1 omslag
        - Stukken ingekomen bij en minuten van uitgaande stukken van Hugo van Poelgeest als voorzitter van de N.V.B.D. betreffende de financiën van de vereniging, 1952-1954.; 132; 1 omslag
        - Jaarrekeningen, specificatie der verlies- en winstrekeningen over het afgelopen verenigingsjaar benevens begrotingen van inkomsten en uitgaven voor het komende verenigingsjaar, opgemaakt in de jaren, 1929-1953.; 133; 1 pak
        - Exploitatie-overzichten van de N.V.B.D., 1946, 1948, 1949.; 134; 1 omslag
        - Exploitatie-overzichten van het maandblad 'Dierenbescherming' van de N.V.B.D. en een prijsopgaaf van de Nederlandse Boek- en Steendrukkerij voor het drukken van het maandblad, 1927, 1948-1949.; 135; 1 omslag
        - Staat van ontvangsten en uitgaven ter afrekening van het kasboekje van het Bureau van de N.V.B.D. over het derde kwartaal van 1946, opgemaakt, 136; 1 stuk
        - Lijst van algemene, d.w.z. niet tot een afdeling behorende, leden van de N.V.B.D., met vermelding van de contributie die zij bijdragen, ca. 1935.; 137; 1 stuk
        - Kwitanties van de inspecteur W.C. Serné ingekomen bij Hugo van Poelgeest als leider van de inspectiedienst, 1942-1944.; 138; 1 omslag
          Zie inv.nr.406.
        - Staten houdende opgaven van het effectenbezit van de N.V.B.D., 1944, 1947, 1949.; 139; 1 omslag
        - Correspondentie en aantekeningen van Hugo van Poelgeest als ondervoorzitter, sinds december 1942 als voorzitter van de N.V.B.D., betreffende aan de vereniging nagelaten legaten, 1936-1949.; 140; 1 omslag
        - Dossier inzake de door mevrouw Ch. Carno-Barlen aan de N.V.B.D. gelegateerde nalatenschap met copie van de notariële akte van testament, 1938, 1940-1941.; 141; 1 omslag
        - Ingekomen stukken en minuten van stukken verzonden door Hugo van Poelgeest als voorzitter van de N.V.B.D. aan de Commissie tot Onderzoek van de financiële positie van de vereniging, ingesteld bij besluit van de jaarlijkse algemene ledenvergadering van 27 mei 1949, met rapport van die commissie met daartoe strekkende bijlagen, 1949-1950.; 142; 1 omslag
        - Accountantsrapporten betreffende de contrôle van het in 1948 gevoerde financiële beleid en de financiële toestand van de N.V.B.D., opgemaakt door het accountantsbureau De Tombe & Demenint te Leiden, 1950-1954.; 143; 1 omslag
        - Stukken ingekomen bij en minuten van stukken verzonden door Hugo van Poelgeest betreffende een subsidie voor de N.V.B.D. in verband met het financieel tekort en de noodzakelijke uitbreiding van het werkterrein, 1949-1950.; 144; 1 omslag
        - Stukken betreffende reis- en verblijfkosten van bestuursleden, 1942-1949.; 145; 1 omslag
        - Staat houdende opgave van archiefbescheiden in de kast op het hoofdbureau van de N.V.B.D. te 's-Gravenhage, 1948.; 146; 1 stuk
  - Uitvoering, B.
    - Voorlichting en propaganda, B.I.
      - algemeen, a.
        - Stukken ingekomen bij en minuten van uitgaande stukken van Hugo van Poelgeest betreffende propaganda, 1930-1953.; 147; 1 omslag
        - Stukken ingekomen bij Hugo van Poelgeest van mejuffrouw A.J.P. Groshans, voorzitster van Commissie D (opvoeding en propaganda), 1929-1942.; 148; 1 pak
        - Circulaires van het hoofdbestuur en van de Commissie D (opvoeding en propaganda) van de N.V.B.D. aan de besturen van de afdelingen betreffende propagandamateriaal, 1933, 1948.; 149; 2 stukken in 1 omslag
        - Stuk ingekomen bij de heer G. Nieuwenhuysen, directeur van het Bureau aan de Prinses Mariestraat 40 te 's-Gravenhage, van prof. dr. S. Hofstra betreffende propagandalectuur, en diens antwoord daarop, 1953.; 150; 2 stukken in 1 omslag
        - Artikelen e.d. houdende redevoeringen betreffende de geschiedenis van de N.V.B.D., 1916-1953.; 151; 1 omslag
        - Overzichten van de werkzaamheden van de N.V.B.D. over de jaren, 1864-1920 met een latere aanvulling voor het tijdvak 1919-1926, opgemaakt om uitgebracht te worden in de algemene vergadering van de Nationale vrouwenraad van Nederland, 1920-1927.; 152; 1 omslag
        - Brochures, redevoeringen en artikelen uitgegeven door de N.V.B.D. als propaganda en ter verbreiding van de dierenbeschermingsgedachte, 1930-1953.; 153; 1 pak
        - Overdruk uit een tijdschrift van een interview met mevrouw M.C. Doorman-Kielstra over dierenbescherming, ca. 1940.; 154; 1 katern
      - maandblad "Dierenbescherming", b.
        - Jaargangen van het maandblad "Dierenbescherming" orgaan van de Nederlandse Vereniging tot Bescherming van Dieren, 1920-1944, 1946-1954.; 155-188; 28 banden en 6 omslagen
          In het laatste kwartaal van 1944 en in 1945 is het maandblad ten gevolge van de oorlogsomstandigheden niet verschenen.
          - 1920, 155
          - 1921, 156
          - 1922, 157
          - 1923, 158
          - 1924, 159
          - 1925, 160
          - 1926., 161
          - 1927, 162
          - 1928, 163
          - 1929, 164
          - 1930, 165
          - 1931, 166
          - 1932, 167
          - 1933, 168
          - 1934, 169
          - 1935, 170
          - 1936, 171
          - 1937, 172
          - 1938, 173
          - 1939, 174
          - 1940, 175
          - 1941, 176
          - 1942, 177
          - 1943, 178
          - 1944 jan-sept., 179; 1 omslag
          - 1946 jan-okt., 180; 1 omslag
          - 1947., 181; 1 omslag
          - 1948, 182; 1 omslag
          - 1949, 183; 1 omslag
          - 1950, 184
          - 1951, 185
          - 1952, 186
          - 1953, 187
          - 1954 febr-juni, 188; 1 omslag
        - Rapport van de Orgaancommissie over eventuele verandering in de wijze van exploitatie van het maandblad 'Dierenbescherming', 1928.; 189; 1 stuk
        - Stukken ingekomen bij en minuten van stukken verzonden door Hugo van Poelgeest als vice-voorzitter, na december 1942 als voorzitter, van de N.V.B.D. betreffende het maandblad 'Dierenbescherming', 1932-1944, 1946-1947, 1949.; 190; 1 pak
        - Correspondentie van Hugo van Poelgeest als vice-voorzitter, na december 1942 als voorzitter van de N.V.B.D., met C.M. Kuypers, redacteur van het maandblad 'Dierenbescherming', 1932-1934, 1936-1946.; 191; 1 pak
        - Artikelen voor het maandblad 'Dierenbescherming', opgesteld door Hugo van Poelgeest, ca.1934.; 192; 3 stukken in 1 omslag
        - Stukken ingekomen bij en minuten van stukken verzonden door Hugo van Poelgeest als voorzitter van de N.V.B.D. betreffende te plaatsen en geplaatste artikelen in het maandblad 'Dierenbescherming' van mr. A. van Praag en van kapt. T.D. Sigling, lid van het hoofdbestuur, 1932-1933, 1948.; 193; 1 omslag
        - Stukken ingekomen bij Hugo van Poelgeest als voorzitter van de N.V.B.D. betreffende de vraag door welke drukkerij het maandblad 'Dierenbescherming', orgaan van de N.V.B.D., voortaan gedrukt zal worden, 1937, 1952-1953.; 194; 1 omslag
        - Brieven ingekomen bij mej. V.R. Spatkowa van de heren Kuypers, redacteur van het maandblad 'Dierenbescherming', en Tolsma, voorzitter van het Federatief comité voor vogelbescherming in Nederland betreffende door haar voor dit maandblad ingezonden bijdragen, 1938-1939.; 195; 6 stukken in 1 omslag
      - propagandabijeenkomsten, lezingen, films, c.
        - Stukken ingekomen bij en minuten van uitgaande stukken van Hugo van Poelgeest en zijn echtgenote (tot 1939) als leden van Commissie D-III (propaganda, films en lezingen), 1931-1953.; 196; 1 pak
        - Richtlijnen voor de administratie der filmpropaganda benevens opgave van de aanwezige camera's en filmapparatuur opgesteld ten behoeve van Commissie D-III (propaganda, films en lezingen), 1951.; 197; 3 stukken in 1 omslag
        - Rapporten en verslagen van G. Nieuwenhuysen, secretaris van Commissie D-III (propaganda, films en lezingen) betreffende propaganda bijeenkomsten en door nem gehouden filmvoorstellingen, 1950-1953.; 198; 1 omslag
        - Lijsten met opgave van personen, die bereid zijn lezingen te houden, 1930-1933.; 199; 5 stukken in 1 omslag
        - Artikel uit de 'Middelburgse Courant' betreffende een lezing over dierenbescherming, gehouden door mevrouw J.C. van Poelgeest-Brand, lid van commissie D-III (propaganda, lezingen en films), 1931.; 200; 1 stuk
        - Teksten van redevoeringen en lezingen uitgesproken door Hugo van Poelgeest als lid van Commissie D-III (propaganda, films en lezingen), 1936-1948.; 201; 1 omslag
        - Beschrijving van de plaatjes van de film "wat dieren ons te zeggen hebben", ca.1935.; 202; 1 stuk
        - Programma, tevens bewijs van toegang, voor de op 7 april 1936 in gebouw 'Monopole' te Zandvoort te houden grote propagandatoneelavond ten bate van de afdeling Zandvoort, 203; 1 stuk
        - Aantekeningen van Hugo van Poelgeest betreffende het vertonen van een film en het houden van een lezing op een propaganda-avond te Gorinchem, 1938.; 204; 1 stuk
        - Uitnodiging voor een op 1 maart 1941 te Den Haag te houden voordracht door Oberregierungsrat dr. Pschorr, rijkscommissaris voor veterinaire aangelegenheden, over dierenbescherming in Duitsland, waarbij gedeelten uit de film van de N.V.B.D. "S.O.S. voor het dier", vertoond zullen worden, 205; 1 stuk
        - Stuk betreffende een op 27 september 1941 in 'Rialto' te Amsterdam te vertonen film van de N.V.B.D., 206; 1 stuk
        - Gebundelde voordrachten over dierenbescherming, dierpsychologie en diergeneeskundige ethiek, gehouden te Utrecht in de winter 1948-1949, bijeengebracht en uitgegeven door de N.V.B.D., 207; 1 deeltje
      - tentoonstellingen, d.
        - Minuten van uitgaande stukken van Commissie D-IV (tentoonstellingen; na 1949 D-VII), 1918-1939.; 208; 1 omslag
        - Stukken ingekomen bij Commissie D-IV (tentoonstellingen), na 1949: B-VII, 1929-1953.; 209; 1 omslag
        - Jaarverslagen van Commissie D-IV (tentoonstellingen; na 1949 D-VII), 1936-1946.; 210; 1 omslag
        - Stukken betreffende de I.T.O.D.A. (internationale tentoonstelling op dierenbeschermingsgebied te Amsterdam), 1929-1930.; 211; 1 omslag
        - Stukken betreffende de van 15 tot 23 februari 1936 te Amsterdam in gebouw "De Pinksterblom" door de N.V.B.D. gehouden tentoonstelling, 212; 1 pak